臺灣臺北地方法院刑事判決
111年度審易字第7號
公  訴  人  臺灣臺北地方檢察署檢察官
被      告  林宇軒


上列被告因竊盜案件，經檢察官提起公訴（110年度偵字第24578
號），本院判決如下：
    主  文
林宇軒犯竊盜罪，處拘役伍拾伍日，如易科罰金，以新臺幣壹仟
元折算壹日。
未扣案如附表所示之物沒收，如全部或一部不能沒收或不宜執行
沒收時，追徵其價額。
    事  實
一、林宇軒為鄭宇軒（原名：鄭祐澤）之友人，鄭宇軒之友人黃
    予威將其使用之車牌號碼000-0000號普通重型機車（下稱本
    案機車）登記於鄭宇軒（原名：鄭祐澤）名下，並約定由黃
    予威負擔本案機車之貸款，鄭宇軒因不滿黃予威未依約繳納
    貸款，遂於民國110年4月25日凌晨1時11分許至110年4月25
    日凌晨5時13分許間某不詳時間，邀同林宇軒前往○○市○○區○
    ○路0段00號後方之防火巷內，欲將本案機車騎離處理貸款事
    宜，兩人撬開本案機車坐墊欲以接電方式發動機車，因而發
    現其內置物箱有黃予威所有如附表所示之物（下稱本案財物
    )，然因未能順利發動便作罷離去。嗣林宇軒竟基於竊盜之
    犯意，於110年4月25日凌晨5時13分獨自前往本案機車上開
    停放地點，將機車牽離後撬開本案機車坐墊竊取本案財物，
    得手後始將本案機車轉交鄭宇軒，後經黃予威詢問鄭宇軒本
    案財物下落，經鄭宇軒轉知後始悉上情。
二、案經黃予威訴由臺北市政府警察局信義分局報請臺灣臺北地
    方檢察署檢察官偵查起訴。
    理  由
壹、程序部分：
一、按法院認為應科拘役、罰金或應諭知免刑或無罪之案件，被
    告經合法傳喚無正當理由不到庭者，得不待其陳述逕行判決
    ，刑事訴訟法第306條定有明文。被告林宇軒經合法傳喚，
    於本院111年2月23日審理程序無正當理由不到庭，亦未在監
    在押，有本院送達證書、刑事報到單、被告個人戶籍資料（
    完整姓名）查詢結果及臺灣高等法院被告前案紀錄表在卷可
    查，而本院斟酌本案情節，認本案係應科拘役之案件，揆諸
    前揭規定，爰不待被告到庭陳述，逕行一造辯論判決，先予
    敘明。
二、本案據以認定事實之供述證據，公訴人及被告於本院言詞辯
    論終結前均未爭執其證據能力，經審酌該等證據之取得並無
    違法，且與本案待證事實具有關聯性，依刑事訴訟法第159
    條之5之規定，自有證據能力；至所引非供述證據部分，與
    本案事實具自然關聯性，且非公務員違背法定程序所取得，
    依同法第158條之4規定反面解釋，亦具證據能力。
貳、實體部分：　　
一、認定事實所憑之證據及理由：
    訊據被告固坦承有於前揭時、地獨自將本案機車牽離，其後
    交付予鄭宇軒，惟矢口否認有何竊盜犯行，並辯解：我先前
    與鄭宇軒共同撬開本案機車坐墊查看時，置物箱內即無本案
    財物云云。經查：
　㈠被告有於110年4月25日凌晨5時13分獨自前往本案機車上開停
    放地點，將機車牽離等情，業據其於偵訊時坦認無誤（見臺
    灣臺北地方檢察署110年度偵字第24578號卷【下稱偵字卷】
    第96頁），且有監視器錄影截圖可證（見偵字卷第17至21頁
    ），堪以認定。又告訴人黃予威於當日凌晨1時11分許停放
    本案機車離去時，確將如附表所示之長夾放置於機車坐墊下
    方置物箱內，且抽取部分現鈔等情，亦經告訴人於警詢時指
    稱明確（見偵字卷第11頁），且有監視器錄影檔案光碟可佐
    ，並分經檢察官及本院勘驗屬實，製成勘驗筆錄存卷供參（
    見偵字卷第119頁，本院111年度審易字第7號卷第36頁），
    亦可認定，而告訴人所稱：我當時下班要去喝酒，怕喝醉把
    長夾弄丟，所以把長夾放在本案機車置物箱內等語，亦無違
    常情，而可採信。
　㈡復據證人鄭宇軒於偵查中證稱：因為本案機車的名字是我的
    ，但告訴人不繳車貸跟罰款，所以我案發當天凌晨就跟被告
    一起要去把本案機車牽回來，到告訴人公司後面有看到本案
    機車，但沒有鑰匙，也發不動，就把機車坐墊撬開，想用接
    電的方式發動，機車坐墊下都是告訴人的東西，有黑色長夾
    錢包、安全帽等物，後來還是發不動，我跟被告就離開，離
    開時有把機車坐墊鎖好，隔天我睡醒後，被告就跟我說他已
    經把機車牽回來了，被告牽回來時，機車坐墊下除了錢包之
    外，其他原本放置的東西都還在等語（見偵字卷第65至67頁
    ），足認被告於第一次與證人鄭宇軒前往查看本案機車時，
    因而查知本案機車坐墊內置物箱置有本案財物，而本案財物
    既鎖於機車坐墊下，嗣於被告第二次獨自將機車牽回後經證
    人鄭宇軒查看始未見本案財物，足認係被告所竊取無訛。
　㈢綜上，本案事證明確，被告犯行堪以認定，應予依法論科。
二、論罪科刑：
  ㈠法律適用：
　　核被告所為，係犯刑法第320條第1項之竊盜罪。
　㈡量刑審酌：
　　爰以行為人責任為基礎，審酌被告正值壯年，竟不思以正當
    方式獲取財物而竊取他人價值非低之財物，實難寬貸，犯後
    更未賠償告訴人所受損害，態度非佳，兼衡其智識程度、生
    活狀況，暨其犯罪手段、動機及目的等一切情狀，量處如主
    文第1項所示之刑，並諭知易科罰金之折算標準，以示懲儆
    。
  ㈢沒收之說明：
    被告竊得之本案財物為本案犯行之犯罪所得，既未實際賠償
    告訴人，自應依同法第38條之1第1項前段及同條第3項之規
    定，宣告沒收，於全部或一部不能沒收或不宜執行沒收時，
    追徵其價額。 
據上論斷，應依刑事訴訟法第299條第1項前段（依法院辦理刑事
訴訟案件應行注意事項第159點，判決書據上論結部分，得僅引
用應適用之程序法條），判決如主文。
本案經檢察官葉耀群提起公訴，檢察官張友寧到庭執行職務。
中　　華　　民　　國　　111 　年　　3 　　月　　30　　日
                  刑事第二十庭  法  官  賴鵬年
以上正本證明與原本無異。 
如不服本判決應於收受送達後20日內向本院提出上訴書狀，並應
敘述具體理由；其未敘述上訴理由者，應於上訴期間屆滿後20日
內向本院補提理由書（均須按他造當事人之人數附繕本）「切勿
逕送上級法院」。告訴人或被害人如對於本判決不服者，應具備
理由請求檢察官上訴，其上訴期間之計算係以檢察官收受判決正
本之日期為準。 因疫情而遲誤不變期間，得向法院聲請回復原
狀。
                                書記官　萬可欣
中　　華　　民　　國　　111 　年　　3 　　月　　30　　日
附錄本案論罪科刑法條全文：
中華民國刑法第320條
意圖為自己或第三人不法之所有，而竊取他人之動產者，為竊盜
罪，處5年以下有期徒刑、拘役或50萬元以下罰金。
意圖為自己或第三人不法之利益，而竊佔他人之不動產者，依前
項之規定處斷。
前二項之未遂犯罰之。
附表：
應沒收之物（犯罪所得） COACH男用灰色長夾（起訴書記載「錢包」，價值新臺幣【下同】4,000元，內含現金4,000元）